臺灣桃園地方法院刑事判決　　　　　　　　　　　　　九十三年度重訴字第二八號
　　公　訴　人　臺灣桃園地方法院檢察署檢察官
　　被　　　告　甲○○
右列被告因違反毒品危害防制條例等案件，經檢察官提起公訴（九十三年度偵字第三
六九二號），本院判決如左：
    主  文
甲○○運輸第一級毒品，處有期徒刑拾伍年，褫奪公權捌年，扣案之第一級毒品海洛
因柒包（總淨重壹仟陸佰參拾捌點壹陸公克）均沒收銷燬之，扣案之塑膠空袋柒只（
總重捌拾壹點玖柒公克）、黑色複寫紙柒張、瓦楞紙柒張及黑色行李箱壹個均沒收。
        事  實
一、甲○○明知海洛因業據行政院公告列為毒品危害防制條例之第一級毒品，並屬懲
    治走私條例公告管制物品項目及其數額表甲類第四款所規定之管制物品，不得運
    輸、私運進口及持有之，竟為供己日後施用之便，即基於運輸第一級毒品海洛因
    （下稱海洛因）及私運管制物品海洛因進口之犯意，先於民國（下同）九十三年
    二月二十八日在桃園中正國際機場搭乘華信航空公司ＡＥ─８３７號班機前往緬
    甸國仰光市，住宿在某飯店１６０２號房內，並於同年月二十九日，在上開飯店
    房內，先向年籍不詳綽號「阿明」之成年男子約定以美金一萬元之價格購入海洛
    因，並當場支付美金五千元，嗣於同年三月一日上午十時許，在上開飯店房內，
    「阿明」即將裝有已先以塑膠袋包裝，外覆以黑色複寫紙及瓦楞紙，再藏置在夾
    層中海洛因七包（總淨重一千六百三十八點一六公克，純度百分之八十六點七四
    ，總純質淨重一千四百二十點九四公克，上開塑膠空袋七只總重八十一點九七公
    克）之黑色行李箱乙個（按其內同時另有一些泰國餅乾及食品等，以為掩飾）交
    予甲○○收受，甲○○即再交付其餘美金五千元之尾款，甲○○隨即以將其個人
    衣物置入上開行李箱內之方式，欲將上開海洛因七包夾帶私運、運輸進入我國境
    內，並於同日下午自緬甸國仰光市搭乘華信航空公司ＡＥ─８３８號班機，於同
    日十八時五十分許返抵桃園中正國際機場，而將屬管制物品之上開海洛因七包運
    輸及私運進口我國境內。嗣甲○○於同日十九時三十五分許，攜帶藏置上開海洛
    因七包之行李箱（託運航空行李號碼ＡＥ三０五四九一）欲通過內政部警政署航
    空警察局安檢隊查驗時，即遭隊員王銘山查獲上情，而逮捕甲○○本人到案，並
    扣得上開海洛因七包（含其外包裝用之上開黑色複寫紙七紙、瓦楞紙乙紙及塑膠
    空袋七只）及黑色行李箱乙個。
二、案經內政部警政署航空警察局移請臺灣桃園地方法院檢察署檢察官偵查起訴。
        理  由
一、右揭事實業據被告甲○○迭次於警、偵訊中及本院審理時坦承不諱，復有被告之
    護照影本乙紙、旅客入出境記錄查詢二紙、航空托運行李條影本乙紙、旅客訂位
    記錄影本乙紙、刑案現場照片六紙、扣案之上開海洛因七包（總淨重一千六百三
    十八點一六公克）、塑膠空袋七只、黑色複寫紙七張、瓦楞紙七張及其海洛因證
    物一覽表乙紙，且扣案之上開海洛因七包，經送請法務部調查局鑑定結果，確均
    係含有海洛因成份，此有該局九十三年三月十九日調科壹字第０８０００７４６
    ６號鑑定通知書及內政部警政署航空警察局毒品品初步鑑驗報告單各乙紙，在卷
    可稽，足堪認定。被告上開犯行已臻明確，應予依法論科。
二、核被告所為，係犯毒品危害防制條例第四條第一項之運輸第一級毒品罪及懲治走
    私條例第二條第一項之私運管制物品進口罪。被告持有海洛因之低度行為，為其
    運輸海洛因之高度行為所吸收，不另論擬。被告就所犯上開二罪，有一行為而觸
    犯數罪名之想像競合犯關係，為想像競合犯，應依刑法第五十五條規定，從一重
    之運輸第一級毒品罪處斷。惟被告前未曾受有期徒刑以上刑之宣告，此有臺灣高
    等法院刑案被告全國前案紀錄表乙份可佐，其因一時失慮，致犯本罪，且本件所
    扣案之上開海洛因乙包，均係被告預備供己施用，尚無藉此販賣牟利之意圖，而
    被告自右揭時地遭警查獲起，亦迭次於警、偵訊中及本院審理時均供承上開  犯
    行不諱，有如上述，則衡諸被告上開犯罪之情狀以觀，其情顯堪憫恕，若逕依毒
    品危害防制條例第四條第一項所定「死刑或無期徒刑」之法定本刑及公訴人所求
    處無期徒刑論處，似嫌過重，應依刑法第五十九條之規定，酌量減輕其刑。爰審
    酌被告明知其所運輸及私運進口我國境內者，係經行政院公告列管之第一級毒品
    及管制物品海洛因，被告竟為供其個人日後施用，即將扣案之上開海洛因七包，
    以上述方式運輸及私運進入我國境內，為遏止我國毒品氾濫之惡名及被告犯罪後
    之態度等一切情狀，量處如主文所示之刑，並依刑法第三十七條第二項規定，諭
    知褫奪公權八年，以資儆懲。
三、扣案之上開海洛因七包（總淨重一千六百三十八點一六公克，純度百分之八十六
    點七四，總純質淨重一千四百二十點九四公克），應依毒品危害防制條例第十八
    條第一項前段之規定，均諭知沒收銷燬之；另扣案之上開塑膠空袋七只（總包裝
    重八十一點九七公克）、黑色複寫紙七張、瓦楞紙七張及黑色行李箱乙個，均為
    被告所有供上開犯罪所用之物，業據被告供承在卷，應依毒品危害防制條例第十
    九條第一項之規定，宣告沒收之。
據上論斷，應依刑事訴訟法第二百九十九條第一項前段，毒品危害防制條例第四條第
一項、第十八條第一項前段、第十九條第一項，懲治走私條例第二條第一項、第十一
條，刑法第十一條前段、第五十五條、第五十九條、第三十七條第二項，判決如主文
。
本案經檢察官陳雅譽到庭執行職務
中        華        民        國  九十三  年      七      月    十六    日
                              臺灣桃園地方法院刑事第二庭
                                  審判長  法  官
                                          法  官
                                          法  官  林 晏 鵬
右正本證明與原本無異。
如不服本判決，應於判決送達後十日內向本院提出上訴狀( 應附繕本 )，上訴於
臺灣高等法院。
附錄法條：毒品危害防制條例第四條、懲治走私條例第二條
